【裁判字號】    92,訴,2611
【裁判日期】    921203
【裁判案由】    損害賠償
【裁判全文】
臺灣高雄地方法院民事判決  九十二年訴字第二六一一號
    原      告  乙○○
    被      告  甲○○
右當事人間請求損害賠償事件，經本院於民國九十二年十一月十九日言詞辯論終結，
判決如左：
    主    文
被告應給付原告新台幣肆拾萬仟肆佰元，及自民國九十一年六月十三日起至清償
日止，按年息百分之五計算之利息。
原告其餘之訴駁回。
訴訟費用由被告負擔二分之一，餘由原告負擔。
本判決原告勝訴部分，得假執行。
原告其餘假執行之聲請駁回。
    事    實
甲、原告方面：
  一、聲明：
    (1)被告應給付原告新台幣（下同）八十八萬一千零八十元，及自起訴狀繕本送達
      翌日起至清償日止，按週年利率百分之五計算之利息。
    (2)訴訟費用由被告負擔。
    (3)願供擔保，請准宣告假執行。
  二、陳述：
    (1)被告於民國九十年四月十一日下午十一時許，駕駛車牌號碼ＯＮ－九七四一號
      自用小客車，沿高雄市○○區○○路九十巷由東向西方向行駛，本應注意車輛
      行駛時駕駛人應注意車前狀況，隨時採取必要之安全措施，及車輛行至無號誌
      之交岔路口，支線道車應讓幹線道車先行，而依當時情形，又無不能注意之情
      形，竟疏於注意，行至該路口時，竟貿然右轉，適於同時原告駕駛車牌號碼Ｙ
      ＲＣ－八一八號機車沿英明路由南往北行駛，行至該處，因閃避不及，遂撞及
      原告所騎乘之機車右側，致原告人車倒地，原告因而受有右踝骨骨折之傷害。
    (2)原告因被告之侵害自九十年四月十一日起至五月二十八日止，及再開刀取出鋼
      片合計支出醫療費用一萬四千三百六十元（超過部分保留請求）。又原告因傷
      行動不便，支付看護費用二十日合計四萬元。另原告因傷須休養八月，無法工
      作，以每月薪資一萬五千八百四十元計，合計減少勞動能力十二萬六千七百二
      十元。再者，原告因骨折開刀，嚴重影響生活，而開刀後之疤痕將長期伴隨，
      受傷之肌骨亦無法平復，所受精神損害不可謂非鉅，爰請求慰撫金七十萬元。
    (3)綜上，爰依民法第一百八十四條、第一百九十一條之二、第一百九十三條第一
      項、第一百九十五條第一項之規定，請求被告賠償八十八萬一千零八十元。
  三、證據：提出醫療費用收據、診斷證明書為證。並聲請訊問證人蘇金蓮。
乙、被告方面：
    被告未於最後言詞辯論期日到場，惟據其於前言詞辯論期日所為之聲明及陳述如
    下：
  一、聲明：請求駁回原告之訴。
  二、陳述：就刑事判決所認定無意見。
丙、本院依職權函高雄市立小港醫院詢問有關原告傷勢復原所需時間，及是否影響工
    作能力等情。
    理    由
一、本件被告經合法通知，未於最後言詞辯論期日到場，核無民事訴訟法第三百八十
    六條各款所列情形，爰依原告聲請，由其一造辯論而為判決。
二、原告起訴主張被告被告於九十年四月十一日下午十一時許，駕駛車牌號碼ＯＮ－
    九七四一號自用小客車，沿高雄市○○區○○路九十巷由東向西方向行駛，本應
    注意車輛行駛時駕駛人應注意車前狀況，隨時採取必要之安全措施，及車輛行至
    無號誌之交岔路口，支線道車應讓幹線道車先行，而依當時情形，又無不能注意
    之情形，竟疏於注意，行至該路口時，竟貿然右轉，遂自右側撞及由原告所駕駛
    之車牌號碼ＹＲＣ－八一八號機車，致原告人車倒地，原告因而受有右踝骨骨折
    之傷害之事實，有診斷證明書足參，而被告對於上開事實並不爭執，且被告亦經
    本院以九十年度交易字第七０七號認定有過失傷害之行為而判處有期徒刑六月，
    如易科罰金以銀元三百元折算一日在案，亦有上開刑事判決在卷足憑，從而，被
    告就此一車禍之發生應負過失責任足明。
三、按因故意或過失不法侵害他人之權利者，負損害賠償責任；汽車在使用中加損害
    於他人者，駕駛人應賠償因此所生之損害；不法侵害他人之身體或健康者，對於
    被害人因此喪失或減少勞動能力，或增加生活上之需要時，應負損害賠償責任；
    不法侵害他人之身體、健康、名譽或自由者，被害人雖非財產上之損害，亦得請
    求賠償相當之金額，民法第一百八十四條第一項前段、第一百九十一條之二、第
    一百九十三條第一項、第一百九十五條第一項分別定有明文。本件原告受有前開
    傷害，係因被告過失行為所致，而被告之過失行為與原告所受之傷害間又有相當
    之因果關係，是被告有不法之侵權行為堪以認定，從而原告本於侵權行為法則，
    請求被告賠償損害，於法有據，自無不合。茲所應審究者，厥為原告請求之各項
    金額是否允當，爰分述如次：
    (1)醫藥費部分：原告主張因本件車禍，共計支付醫藥費一萬四千三百六十元（超
      過此部份之請求權保留），有原告提出之醫藥費收據為証，是原告就此一支出
      部分自得向被告請求。
    (2)增加生活上支出部分：原告因右踝骨骨折，因而僱請證人蘇金蓮照顧，前後達
      十二天等情，業經證人蘇金蓮到庭證述明確（見本院九十二年十月三日言詞辯
      論筆錄），從而，原告請求依每天二千元計賠償看護費二萬四千元，即屬有據
      ，至逾此天數之看護費，原告並未證明業經支出，是就逾此部份之請求即無所
      據。
    (3)減少勞動能力部分：原告另主張其本從事縫紉工作，後因傷須休養八月無法工
      作，以每月薪資一萬五千八百四十元計，應賠償十二萬六千七百二十元等語。
      而有關原告因傷須休養之期間，及所影響工作能力之問題，經本院函詢高雄市
      立小港醫院，據該醫院答覆表示：1.依學理踝關節骨折術後三至六個月可痊癒
      ；2.可行縫紉之工作。有該醫院九十一年六月十四日九一高醫港秘字第八六三
      號函在卷可參，是依此函文所示，本院認原告所受傷害，以休養六個月為適當
      ，故原告於請求九萬五千零四十元之範圍內即屬有據。
    (4)慰撫金：查原告因本件車禍受有右踝骨骨折之傷害，已如前述，而原告因此一
      傷害，前後共手術二次，期間且須靠支撐架行走，精神上自受有相當之痛苦，
      爰斟酌原告為國小畢業、受傷前係從事縫紉工作，目前尚無法長期間行走，所
      受傷害之影響，及被告為國中畢業，月薪約二萬元等情等一切情狀，認為原告
      請求之慰撫金以三十萬元為相當。
四、綜上所述，原告依據侵權行為法則，請求被告賠償共計四十三萬三千四百元，及
    自起訴狀繕本送達翌日即九十一年六月十三日起至清償日止，按年息百分之五計
    算之利息，洵屬正當，應予准許，至於原告超過上述部分之請求於法無據，不應
    准許。
五、本件係所命給付之金額未逾五十萬元之判決，應依職權宣告假執行，而原告陳明
    願供擔保，請准為假執行之宣告，經核尚無必要，爰依職權宣告假執行。至原告
    敗訴部分，其假執行之聲請即失其依據，應併予駁回之。
六、結論：本件原告之訴，為一部有理由、一部無理由，依民事訴訟法第三百八十五
    條第一項前段、第七十九條、第三百八十九條第一項第五款，判決如主文。
中      華      民      國    九十二    年     十二     月      三      日
                              臺灣高雄地法院民事第二庭
~B法      官  楊國祥
右為正本係照原本作成。
如對本判決上訴，須於判決送達後廿日內向本院提出上訴狀。
中      華      民      國    九十二    年     十二     月      三      日
~B法院書記官  光聰


司法院資訊處製作；財團法人民間司法改革基金會備份。
